【裁判字號】    98,毒抗,66
【裁判日期】    980220
【裁判案由】    毒品危害防制條例
【裁判全文】
臺灣高等法院刑事裁定                  98年度毒抗字第66號
抗  告  人
即  被  告  甲○○
                      室
上列抗告人即被告因毒品危害防制條例案件，不服臺灣士林地方
法院97年度毒聲字第494號，民國97年12月15 日裁定（聲請案號
：臺灣士林地方法院檢察署97年度毒偵字第2379號），提起抗告
，本院裁定如下：
    主  文
抗告駁回。
    理  由
一、原裁定略以：抗告人即被告甲○○基於施用第二級毒品之犯
    意，於民國97年7月9日為警採尿往前回溯4 日內某時，在臺
    北市○○區○○路89號，施用第二級毒品MDMA及MDA （俗稱
    搖頭丸，下稱MDMA），嗣為警於97年7月9日在上址查獲。被
    告雖否認有施用毒品犯行，惟被告經警採尿送驗結果，呈現
    MDMA及MDA 陽性反應，有臺灣尖端先進生技醫藥股份有限公
    司（下稱尖端公司）97年7月18 日濫用藥物檢驗報告及尿液
    檢體委驗單1紙附卷可稽，且依據Disposition of Toxic
    Drugs and Chemical is Man一書中第五版記載，MDMA半衰
    期為7.6小時，而施用MDMA3天內約有65％以原態及7％以MDA
    型態排泄於尿液中，另一般MDMA尿液中可檢出之最大時限為
    1至4日，此有行政院衛生署管制藥品管理局94年9月9日管檢
    字第0940009811號函可參，是被告尿液中驗得MDMA及MDA 反
    應，應認其於採尿回溯前96 小時（4日）內某時有施用毒品
    MDMA，足見被告於97年7月9日為警採尿時起回溯前4 日內之
    某時點，確有施用第二級毒品MDMA之犯行，被告矢口否認施
    用云云，洵屬飾卸之詞，不足採信，爰依毒品危害防制條例
    第20條第1項規定，裁定將被告送勒戒處所觀察、勒戒。
二、抗告意旨略以：抗告人從未服用任何違禁藥品，懇請鈞院重
    新裁量云云。
三、按犯毒品危害防制條例第10條施用第一級毒品或第二級毒品
    之罪者，檢察官應聲請法院裁定，令被告入勒戒處所觀察、
    勒戒，其期間不得逾2月，同條例第20條第1項定有明文，此
    為法律之強制規定，故凡施用第一、二級毒品之初犯，依法
    一律應送勒戒處所觀察、勒戒，不得藉詞免除。
四、經查：抗告人於97年7月9日為警採尿送驗（代碼編號：0025
    71號），經尖端公司鑑定結果，確認抗告人尿液中有MDMA及
    MDA 陽性反應，有勘察採證同意書、臺北市政府警察局偵辦
    毒品案件尿液檢體委驗單扣押物品清單、及尖端公司97年 7
    月18日「濫用藥物檢驗報告書」各乙件在卷可稽。次查，尖
    端公司係以氣相層析質譜儀（GC/MS ）分析法確認；其檢驗
    方法係以「氣相層析儀」先將物質氣化後，再經分析管分離
    ，由於各種物質之沸點及對管柱之吸附力均不同，在經過檢
    測器（Detecor）測定後，表現出不同之滯留時間（
    Retensiontime ），以滯留時間來判斷係何種物質；再利用
    「質譜儀」為檢測器，將物質撞擊成碎片，記錄其質譜圖。
    因每個化合物之鍵結能力不同，故不同之物質會有其特定之
    質譜圖，因此在物質之判斷上有如指紋之鑑定，在理論上，
    扣除人為之因素，其精確度已接近百分之百。又人體施用第
    二級毒品MDMA，經尿液排出之時限，依施用者食量多寡、人
    體代謝功能、施用者之年齡及性別有所差異，惟一般而言，
    施用者在4 日內所排出之尿液均有可能被檢出，亦經行政院
    衛生署管制藥品管理局94年9月9日管檢字第0940009811號函
    釋明確。抗告人上開所採尿液送驗結果既有MDMA及MDA 陽性
    反應，且該結果係採用氣相層析質譜儀法進行確認，已足排
    除抗告人因服用藥物導致呈毒品偽陽性反應之可能，足認抗
    告人於97年7月9日經警查獲後採尿前（不含為警查獲後採尿
    前之時間）96小時內某時，在不詳地點，有非法施用第二級
    毒品MDMA之犯行，應可認定。是抗告人辯稱其未曾施用第二
    級毒品MDMA云云，顯不足採信。從而，原審以檢察官聲請將
    抗告人送勒戒處所觀察、勒戒，並無不合，裁定抗告人施用
    第二級毒品，應送勒戒處所觀察、勒戒，經核其認事用法均
    無不合。抗告意旨徒以前詞指摘原裁定不當，請求撤銷原裁
    定，為無理由，應予駁回。
四、據上論結，應依刑事訴訟法第412條，裁定如主文。
中    華    民    國    98    年    2     月    20    日
                  刑事第二十一庭審判長法  官  蘇隆惠
                                      法  官  楊力進
                                      法  官  許永煌
以上正本證明與原本無異。
不得再抗告。
                                      書記官  江采廷
中    華    民    國    98    年    2     月    20    日


司法院資訊處製作；財團法人民間司法改革基金會備份。
